臺灣板橋地方法院民事判決             100年度家簡字第97號
原      告  台新國際商業銀行股份有限公司
法定代理人  蔡榮棟
訴訟代理人  何岳儒律師
複  代理人  朱珊慧
被      告  劉佳瑄
            游志旭
上列當事人間請求宣告夫妻分別財產制事件，經本院於民國100
年8 月11日言詞辯論終結，判決如下：
    主    文
被告劉佳瑄與被告游志旭間之夫妻財產制應改用分別財產制。
訴訟費用由被告負擔。
    事實及理由
一、原告起訴主張：緣訴外人劉泫君即翔品企業社邀被告劉佳瑄
    擔任連帶保證人，共同向原告借款新臺幣（下同）50萬元，
    尚積欠原告289,231 元暨其利息未予清償。嗣原告取得執行
    名義後向臺灣桃園地方法院聲請對劉泫君強制執行，因其無
    財產可供執行，無法受償，業據該院核發95年度執字第3938
    5 號債權憑證在案。最近於民國100 年間原告再持上開債權
    憑證向臺灣桃園地方法院聲請對被告劉佳瑄強制執行，亦因
    其無財產可供執行而執行無結果。又被告劉佳瑄與被告游志
    旭係夫妻關係，現婚姻關係尚存續中，且渠等二人迄今未向
    法院聲請辦理夫妻分別財產契約登記，是被告等之夫妻財產
    制自為法定財產制，為此爰依民法第1005、1011條之規定，
    請准宣告被告間夫妻間財產改為分別財產制等語。並聲明：
    如主文所示。
二、被告劉佳瑄到庭陳稱: 伊係擔任劉泫君之連帶保證人，積欠
    原告之債務目前無資力償還，而伊與被告游志旭迄今確未約
    定夫妻財產制等語；被告游志旭則到庭陳稱: 伊未積欠原告
    債務，也沒有任何資力等語 。
三、查原告主張之上開事實，業據提出本票、臺灣臺北地方法院
    臺北簡易庭94年度北簡字第4591號宣示判決筆錄暨確定證明
    書、臺灣桃園地方法院95年度執字第39385 號債權憑證、桃
    院永100 司執木字第29230 號民事執行處通知及函、本院板
    院輔100 司執助洪字第1371號執行命令、第三人陳報扣押存
    款金額或聲明異議狀（以上均為影本）、司法院夫妻財產登
    記查詢系統網頁列印資料、被告戶籍謄本等件為證，復為被
    告所不爭執，是依上開事證，自堪信原告主張為真實。
四、按夫妻未以契約訂立夫妻財產制者，除本法另有規定外，以
    法定財產制為其夫妻財產制；債權人對於夫妻一方之財產已
    為扣押，而未得受清償時，法院因債權人之聲請，得宣告改
    用分別財產制，民法第1005條、第1011條分別定有明文。而
    所謂未得受清償，包括全無可扣押之物或所扣押之物數量不
    足及所扣押之財產不足清償該為扣押之債權人債權等情形，
    復有最高法院89年度台上字第854 號判決可資參照。查本件
    原告為被告劉佳瑄之債權人，因被告劉佳瑄無財產可供執行
    ，致原告債權無法獲得清償，業如前述，則原告依上開民法
    規定，聲請宣告被告劉佳瑄、游志旭夫妻二人改用分別財產
    制，洵屬有據，應予准許。
五、訴訟費用負擔之依據：民事訴訟法第78條、第85條第1 項。
中    華    民    國    100   年    8     月    25    日
                  家事法庭  法  官  古秋菊
以上正本係照原本作成。
如對本判決不服須於判決送達後20日內向本院提出上訴狀（並應
繳納上訴費用及附繕本）。
中    華    民    國    100   年    8     月    25    日
                            書記官  林佩萱